臺灣高等法院臺南分院民事裁定
110年度抗字第24號
抗  告  人  鄭明聯  
上列抗告人因與相對人李易璋間債務人異議之訴事件，相對人聲
請訴訟救助，抗告人對於中華民國109年12月24日臺灣臺南地方
法院109年度救字第112號所為裁定提起抗告，本院裁定如下： 
    主  文
抗告駁回。
抗告費用由抗告人負擔。
    理  由
一、本件抗告意旨略以：相對人家族、相對人本人及其妻均經濟
    狀況良好，並非無資力之人。相對人向抗告人借款不還，竟
    提起債務人異議之訴，又向國家聲請救濟，顯非合理。原裁
    定准許相對人訴訟救助之聲請，應有違誤。為此，提起抗告
    ，請求廢棄原裁定等語。
二、按當事人無資力支出訴訟費用者，法院應依聲請，以裁定准
    予訴訟救助，民事訴訟法第107條第1項前段定有明文。又按
    經分會准許法律扶助之無資力者，其於訴訟或非訟程序中，
    向法院聲請訴訟救助時，除顯無理由者外，應准予訴訟救助
    ，不受民事訴訟法第108條規定之限制，法律扶助法第63條
    亦定有明文。
三、經查：
　㈠相對人以兩造間債務人異議之訴事件，相對人已向原審法院
    起訴，惟因其經濟困頓，無力負擔訴訟費用，且已獲財團法
    人法律扶助基金會臺南分會准予法律扶助之申請，為此檢附
    財團法人法律扶助基金會臺南分會民國109年12月14日法扶
    南嘉字第109CU0000000號函附審查資料，而向原審法院聲請
    訴訟救助。嗣經原審法院審究前揭資料，並斟酌相對人提起
    債務人異議之訴所主張之原因事實，尚非顯無勝訴之望，乃
    以原裁定准許相對人訴訟救助之聲請，於法核無不合。
　㈡抗告人雖以前揭情詞指摘原裁定為不當；然查，相對人名下
    並無不動產、投資或車輛等財產資料，又其雖受僱於第三人
    美食家食材通路股份有限公司，然衡酌其月投保薪資為新臺
    幣（下同）00,000元，家庭成員計有相對人本人、其配偶及
    兩名子女，而其配偶108年度僅有薪資所得00,000元，此外
    ，查無其他財產資料及勞保就保資料，此有相對人及其配偶
    之稅務電子閘門財產所得調件明細表及勞保查詢資料在卷可
    稽，足認相對人之每月薪資所得為其家庭成員生活所需費用
    來源。又抗告人已對相對人之薪資債權聲請強制執行（見本
    院卷第13至14頁），且依上所述，財團法人法律扶助基金會
    臺南分會准予相對人法律扶助之申請，亦無顯無理由不應准
    許之情事。而當事人雖獲准訴訟救助，然其僅係發生暫免繳
    納訴訟費用之效果，並非謂終局免除依法所應負擔訴訟費用
    之繳納義務。因之，抗告人之抗告意旨，難謂有據，而非可
    採。從而，抗告人提起本件抗告，為無理由，應予駁回。
四、據上論結，本件抗告為無理由，爰裁定如主文。
中　　華　　民　　國　　110 　年　　2 　　月　　3 　　日
                  民事第六庭    審判長法  官  吳上康
                                  
                                      法  官  王浦傑

                                      法  官  張季芬
上為正本係照原本作成。
本裁定除以適用法規顯有錯誤為理由外，不得再抗告。如提再抗
告，應於收受送達後十日內向本院提出再抗告狀（須附繕本），
並繳納再抗告費新臺幣一千元。
提起再抗告應委任律師或具有律師資格之人之委任狀；委任有律
師資格者，另應附具律師資格證書及釋明委任人與受任人有民事
訴訟法第466條之1第1項但書或第2項所定關係之釋明文書影本。
中　　華　　民　　國　　110 　年　　2 　　月　　3 　　日

                                      書記官  郭馥萱
【附註】
民事訴訟法第495條之1第2項準用同法第466條之1第1、2項規定
：
⑴對於第二審判決上訴，上訴人應委任律師為訴訟代理人。但上
訴人或其法定代理人具有律師資格者，不在此限。
⑵上訴人之配偶、三親等內之血親、二親等內之姻親，或上訴人
為法人、中央或地方機關時，其所屬專任人員具有律師資格並經
法院認為適當者，亦得為第三審訴訟代理人。
民事訴訟法第466條之2第1項：
上訴人無資力委任訴訟代理人者，得依訴訟救助之規定，聲請第
三審法院為之選任律師為其訴訟代理人。